# 同一控制下企业合并处置问题

提问人：stevecui 时间：2018-01-31 19:19:48
同控合并过来之后，合并报表中，比较期间追溯形成的资本公积（与净资产抵消产生）在处置日是否应转入合并层面投资收益

回答人：chenyiwei
此类权益性交易形成的资本公积不结转合并层面投资收益。此问题已讨论过多次，可自行搜索。